---
title: " Index der geschlechtsspezifischen Ungleichheit"
description:
site: distill::distill_website
---

```{r setup, include=FALSE}
knitr::opts_chunk$set(echo = FALSE)
```

```{r}
library(tidyverse)

options(digits = 3)
GII <- read_csv("data/to_work_with/GII.csv")
```


Der Index der geschlechtsspezifischen Ungleichheit - im Originalen *Gender Inequality Index (GII)* - von 2020 misst die Gleichstellung zwischen Männer und Frauen 162 Ländern. Der Index spiegelt wider, wie stark die Benachteiligung von Frauen ist. Die Gleichstellung bezieht sich auf 3 Bereiche der menschlichen Entwicklung. Er stellt sie vor folgende Fragen: 

1. **reproduktive Gesundheit:** Wie ist die Müttersterblichkeitsrate in dem Land? Wie ist die Geburtenrate bei Jugendlichen in dem Land?

>"Reproduktive Gesundheit ist ein Zustand vollkommenen physischen, geistigen und sozialen Wohlbefindens, und nicht nur die Abwesenheit von Krankheit oder Gebrechlichkeit, und zwar im Hinblick auf alle Belange in Zusammenhang mit dem reproduktiven System, seinen Funktionen und Prozessen."(International Conference on Population and Development (ICPD), Program of Action, UN Doc. A/CONF.171/13 1994, Kap. 7.A, 7.2., 7.3.)

2. **Selbstbestimmung:** Wie viele Parlamentssitze sind von Frauen besetzt in dem Land? Wie hoch ist der Anteil von Frauen über 25 Jahren, die mindestens einen Sekundarabschluss haben in dem Land? Wie hoch ist dieser Anteil von Männern? 

3. **wirtschaftlicher Status:** Wie hoch ist die Erwerbsquote der männlichen Bevölkerung über 15 Jahren in dem Land? Wie hoch ist diese Quote bei der weiblichen Bevölkerung über 15 Jahren?


#### Ein Wert zwischen 0 und 1
Der Wert der geschlechtsspezifischen Ungleichheit (GII-Wert) liegt zwischen 0 und 1. Je höher der Wert, desto größer die Ungleichheit zwischen Mann und Frau in den 3 Bereichen und desto größer ist der Verlust für die menschliche Entwicklung. 

Wichtig ist sich im Hinterkopf zu behalten, dass nicht das Land mit dem höchsten GII-Wert an der Spitze steht. Im Gegenteil: Das Land, das einem Wert von 0 am nächsten kommt führt. Warum? Je näher der GII-Wert an der 0 ist, desto weniger sind Frauen gegenüber Männern in den 3 Bereichen benachteiligt.

Deutschland liegt mit einem GII-Wert von 0.084 auf Platz 20 des GII-Rankings. Was glaubst du, welches Land steht auf dem 1.Platz? Schau doch einfach mal selbst in der Karte nach!

```{r, include=FALSE}
library(sf)
library(raster)
library(dplyr)
library(spData)
library(spDataLarge)
library(tmap)    
library(leaflet) 
library(ggplot2)
library(sp)

# Landkarte herunterladen 
download.file("http://thematicmapping.org/downloads/TM_WORLD_BORDERS_SIMPL-0.3.zip",  destfile=("data/to_work_with/borders_weltkarte/world_shape_file.zip"))

list.files("data/to_work_with/borders_weltkarte/world_shape_file")

my_spdf <- shapefile("data/to_work_with/borders_weltkarte/world_shape_file/TM_WORLD_BORDERS_SIMPL-0.3.shp")

my_spdf@data$POP2005[ which(my_spdf@data$POP2005 == 0)] = NA
my_spdf@data$POP2005 <- as.numeric(as.character(my_spdf@data$POP2005)) / 1000000 %>% round(2)

# GII + world df mergen
world <- world

class(world)

plot(world)

world_sp = as(world, Class = "Spatial")

GII_WELT <- left_join(world, GII, by= "name_long" )

plot(GII_WELT)
tm_shape(GII_WELT) + tm_fill(col = "GII_Value")

# Farbpalette
library(RColorBrewer)
mybins <- c(0,0.1, 0.2, 0.3, 0.4, 0.5, 0.6, 0.7, 0.8)
mypalette <- colorBin( palette="OrRd", domain=GII_WELT$GII_Value , na.color="transparent", bins=mybins)

# Text für Tooltips
mytext <- paste(
    "Land:", GII_WELT$name_long ,"<br/>", 
    "GII-Platzierung:", GII_WELT$GII_Rank, "<br/>", 
    "GII-Wert:", GII_WELT$GII_Value, 
    sep="") %>%
  lapply(htmltools::HTML)
```

```{r, include=TRUE, layout="l-body-outset", fig.width= 6, fig.height=5}
# endgültige Visualisierung
GII_weltkarte <-leaflet(GII_WELT) %>% 
  addTiles()  %>% 
  setView( lat=51.1642292, lng=10.4541194 , zoom=2) %>%
  addPolygons(
    data = GII_WELT,
    fillColor = ~mypalette(GII_Value), 
    stroke=TRUE, 
    fillOpacity = 0.9, 
    color="white", 
    weight=0.3,
label = mytext,
    labelOptions = labelOptions( 
      style = list("font-weight" = "normal", padding = "3px 8px"), 
      textsize = "13px", 
      direction = "auto")) %>%
  addLegend( pal=mypalette, values=~GII_Value, opacity=0.9, title = "GII Wert", position = "bottomleft" )
show(GII_weltkarte)

library(htmlwidgets)
saveWidget(GII_weltkarte, file=paste0(getwd(),"/data/Visualisierungen/GII_weltkarte.html"))

GII_weltkarte

```

#### Es gibt kein Land mit perfekter Gleichstellung der Geschlechter
Die Schweiz liegt mit einem Wert von 0.025 auf dem 1.Platz des Rankings. Kein Land besitzt einen Wert von 0. Das bedeutet, dass in keinem Land eine absolute Gleichstellung der Geschlechter herrscht. Jedenfalls nicht in den Bereichen der reproduktiven Gesundheit, der Selbstbestimmtheit und dem wirtschaftlichen Status. Alle Länder büßen durch die geschlechtsspezifische Ungleichheit einen gewissen Defizit in der menschlichen Entwicklung ein. 


#### Deutschland im Vergleich zwischen besten und schlechtesten Ländern im GII-Ranking

```{r, include=TRUE, layout="l-body-outset", fig.width= 10, fig.height=5.5}

library(ggplot2)
library(dplyr)
library(hrbrthemes)
library(tidyverse)

GII_fil <- filter(GII, GII$name_long %in% c("Germany", "Switzerland", "Sweden", "Denmark", "Yemen", "Papua New Guinea", "Chad"))  
GII_fil <- arrange(GII_fil, GII_fil$GII_Value)
  
GII_fil$name_long <- factor(GII_fil$name_long, levels= c("Yemen", "Papua New Guinea", "Chad", "Germany", "Sweden", "Denmark", "Switzerland"))

write.csv(GII_fil, file="data/GII_fil.csv")

GII_fil %>%  
ggplot(aes(x=GII_fil$name_long, y=GII_fil$GII_Value)) +
  geom_segment(aes
               (x=GII_fil$name_long, xend=GII_fil$name_long, y=0, yend=GII_fil$GII_Value),
               color= ifelse(GII_fil$name_long %in% c("Germany"), "#5e5a57", "#5e5a57"),
               size= ifelse(GII_fil$name_long %in% c("Germany"), 1, 1)) +
  geom_point(color= ifelse(GII_fil$name_long %in% c("Germany"), "#e34a33", "#fc8d59"),
              size= ifelse(GII_fil$name_long %in% c("Germany"), 9.5, 9.5), stroke=2, col= 1, shape=16)+
  geom_text(aes(label=GII_fil$GII_Value), color= "white", size=3)+
  scale_y_continuous(limits= c(0,1))+
  scale_x_discrete(labels= c("162. Jemen", "161. Papua Neuguinea", "160. Tschad", "20. Deutschland", "3. Schweden", "2. Dänemark", "1. Schweiz"))+
  theme_minimal() + 
  coord_flip()+
  theme(legend.position = "none",
        panel.grid.major.y = element_blank(),
    panel.border = element_blank(),
    axis.ticks.y = element_blank()) +
  xlab("Länderplatzierung") + 
  ylab("GII Wert") +
  labs(caption= "Quelle: UNDP - Human Development Report 2020") 
```


Jemen, Papua Neuginea und Tschad sind die Länder mit den schlechtesten GII-Werten und stehen demnach an letzter Stelle im Ranking um die Geschlechter-Gleichstellung. Die Länder, die der Gleichstellung am nächsten kömmen, sind neben der Schweiz Dänemark und Schweden. 

#### Ein genauerer Blick auf die Indikatoren verrät uns das Zustandekommen der Länderplatzierungen


```{r, include=TRUE, layout="l-body-outset", fig.width= 7, fig.height=5}
library(reactable)
library(reactablefmtr)
library(htmltools)
library(dplyr)

#GII_fil die unnötigen Variablen raus nehmen
options(digits = 3)
GII_fil2 <- GII_fil[,c(-1:-4, -6,-7)]

names(GII_fil2)[1] <- "Land"
names(GII_fil2)[2]<- "Muettersterblichkeitsrate"
names(GII_fil2)[3]<- "Jugendgeburtenrate"
names(GII_fil2)[4]<- "Frauensitze"
names(GII_fil2)[5]<- "Frauen_Sekundarbschluss"
names(GII_fil2)[6]<- "Maenner_Sekundarbschluss"
names(GII_fil2)[7]<- "Erwerbsquote_weiblich"
names(GII_fil2)[8]<- "Erwerbsquote_maennlich"

# aufgerundet auf 1 Nachkommastelle
#Flaggen von: https://www.kaggle.com/zhongtr0n/country-flag-urls Gifs 

tabelle <- reactable(GII_fil2, defaultColDef = colDef(headerStyle = list(background = "#fc8d59", color= "white"), align= "left", minWidth = 175),
  outlined= TRUE, borderless= TRUE, striped = TRUE, highlight = TRUE, fullWidth=TRUE, resizable=FALSE,
           theme = reactableTheme(
    stripedColor = "#fef0d9",
    highlightColor = " #fc8d59",
    cellPadding = "10px 8px",
    style = list(fontFamily = "Arial", fontSize= "13.5px"),
    rowStyle = list(fontFamily = "Arial", fontSize= "13px"),
  ),
          columns = list(
            Land = colDef(style = list(fontWeight= 600), minWidth= 180, cell = function(value) {
      img_src <- knitr::image_uri(sprintf("GII_Flag_Images/%s.png", value))
      image <- img(src = img_src, height = "24px", alt = value)
      tagList(
        div(style = list(display = "inline-block", width = "35px"), image),
        value
      )
    }),
    Muettersterblichkeitsrate = colDef(name= "Müttersterblichkeitsrate¹",format = colFormat(digits = 0), align= "right" ),
            Jugendgeburtenrate = colDef(name= "Jugendgeburtenrate²", format = colFormat(digits = 1), align = "right" ),
            Frauensitze= colDef(name = "Anteil von Frauensitzen im Parlament", format = colFormat(suffix = "%", digits = 1), align = "right"),
            Frauen_Sekundarbschluss = colDef(name=  "Frauen über 25 Jahren mit mindestens Sekundarbschluss", format = colFormat(suffix = "%", digits = 1), align= "right"), 
            Maenner_Sekundarbschluss= colDef(name="Männer über 25 Jahren mit mindestens Sekundarbschluss", format = colFormat(suffix = "%", digits = 1), align = "right"),
            Erwerbsquote_weiblich= colDef(name= "Erwerbsquote der weiblichen Bevölkerung über 15 Jahren", format = colFormat(suffix = "%", digits = 1), align = "right"),
            Erwerbsquote_maennlich = colDef(minWidth= 180, name = "Erwerbsquote der männlichen Bevölkerung über 15 Jahren", format = colFormat(suffix = "%", digits = 1), align = "right")),
  columnGroups = list(
    colGroup(name = "  ", columns = c("Land"), headerStyle= list(background = "#fc8d59", color= "white", fontSize= "13px")),
    colGroup(name = "reproduktive Gesundheit", columns = c("Muettersterblichkeitsrate", "Jugendgeburtenrate"),headerStyle= list(background = "#fc8d59", color= "white", fontSize= "14px")),
    colGroup(name = "Selbstbestimmung", columns = c("Frauensitze", "Frauen_Sekundarbschluss","Maenner_Sekundarbschluss"),headerStyle= list(background = "#fc8d59", color= "white", fontSize= "14px")),
    colGroup(name = "wirtschaftlicher Status", columns = c("Erwerbsquote_weiblich", "Erwerbsquote_maennlich"), headerStyle= list(background = "#fc8d59", color= "white", fontSize= "14px"))))

tabelle %>%  add_title("Detailansicht des GII Länderrankings", align = "left",
font_color = "#000",
font_family = "Arial",
font_size = 16,
font_style = "normal",
text_decoration = NULL,
margin= 2) %>% 
  add_subtitle("Indikatoren der 3 Bereiche der menschlichen Entwicklung", font_size = 15) %>% 
  add_source("¹ Pro 100.000 Lebensgeburten, 
             ² Pro 1.000 Frauen im Alter von 15 bis 19 Jahren", font_size= 13)

# für verschiedene Schriftarten
#install.packages("extrafont")
#library(extrafont)
#loadfonts(device= "pdf", quiet= FALSE)
#fonts()
```


### Was ist auffällig?
-  Die 3 besten Länder sind europäische Länder.

- Vergleichsweise hohe Werte bei der Müttersterblichkeitsrate (1149) und der Jugendgeburtenrate (161.1) in Tschad.

-  Anteil der Frauensitze im Parlament liegt nirgendwo über 50%. Schweden kommt dem mit einem Wert von 47.3% allerdings sehr nahe.In Papua Neuginea dagegen sind keine Frauen im Parlament vertreten (0%).

- Beim Anteil von Frauen über 25 Jahren mit einem Sekundarabschluss ist ein Unterschied zwischen den europäischen (ca. 89% aufwärts) und nicht-europäischen Ländern (maximal 19%) sichtbar.

- Unterschied auch beim Anteil von Männern über 25 Jahren mit Sekundarabschluss feststellbar. Die europäischen Länder haben einen Wert von ca.89% aufwärts, wohingegen die nicht-europäischen Länder maximal einen Wert von ca.37% haben.

- In den europäischen Ländern sind die Anteile zwischen den Geschlechtern also ungefähr gleich. In Tschad, Papua Neu Guinea und Jemen  ist der Anteil von Männern über 25 Jahren mit Sekundarabschluss höher als der von Frauen. 


- Bei der Erwebsquote der weiblichen Bevölkerung über 15 Jahren sticht sofort hervor: Sie ist in allen Ländern mit ca.46.63% hoch. Eine Ausnahme bildet der Jemen (5.8%). 

- Hoch ist auch die Erwebsquote der männlichen Bevölerung über 15 Jahren. Selbst der geringste Anteil liegt bei 48% in Papua Neuguinea. In den restlichen Ländern liegt der Wert zwischen ca.66-77%. 


### Und nun? 
Der Index der geschlechtsspezifischen Ungleichheit zeigt, dass die Benachteiligung von Frauen in jedem der 162 erfassten Länder in der reproduktiven Gesundheit, der Selbstbestimmtheit und dem wirtschaftlichen Status existent ist. Er soll uns dabei helfen, das Ausmaß der Ungleichheit zu verstehen. 

Nicht nur Otto-Normalverbraucher sollen durch die Ergebnisse des GII zum Nachdenken angeregt werden. Auch auf politischer Ebene kann er helfen: Er zeigt, dass Maßnahmen erforderlich sind, um die Benachteiligung der Frauen in den jeweiligen Indikatoren zu überwinden. 

#### Deutschland liegt mit einem Wert von 0.084 auf dem 20.Platz und somit relativ weit vorne. Trotzdem liegen 19 Länder vor Deutschland. In 19 Ländern ist die Gleichstellung von Mann und Frau besser.

Eines dieser Länder sind die Vereinigten Arabischen Emirate (VAE). Mit einem Wert von 0.079 liegen sie auf Platz 18 Laut dem Index der geschlechtsspezifischen Ungleichheit sind Frauen demnach dort weniger benachteiligt als in Deutschland. Kommt dir komisch vor? 


### Ist der GII etwa nicht verlässlich?

Wie jedes zusammengesetzte Konstrukt mit umfassenden Messungen hat der GII einige Einschränkungen:

- Er misst nicht die Länge und Breite der Ungleichheiten zwischen den Geschlechtern. Bei dem Indikator des Anteils der Frauensitze im Parlament, wird beispielsweise nur auf die parlamentare Ebene eingegangen Nicht aber auf die Vertretung auf nationaler, kommunaler oder lokaler Regierungsebene. 

- Bei der Arbeitsmarktbeteiligung fehlen Daten über die Qualität der Arbeitsplätze. Generell werden wichtige Dimensionen des beruflichen Lebens nicht berücksichtigt. Zum Beispiel der Fakt, dass typischerweise Frauen die Aufgabe der Haushaltsführung und der Pflege zugesprochen wird.

- es fehlen Daten über Vermögenseigentum, Unterstützung bei der Kinderbetreuung, geschlechtsspezifische Gewalt oder der Beteiligung an kommunalen Entscheidungsprozessen. Alles Indikatoren, die zu den 3 Bereichen der menschlichen Entwicklung fallen. 


### Quellen zum Index der geschlechtsspezifischen Ungleichheit 

Der GII stützt sich auf öffentliche Daten aus internationalen Datenbanken:

- Müttersterblichkeitsrate: WHO, UNICEF,UNFPA, World Bank Group and United Nations Population Division (2019)

- Jugendgeburtenrate: UNDESA (2019)

- Anteil von Frauensitzen im Parlament: IPU (2020)

- Vergleich der Erwerbsquote der weiblichen und männlichen Bevölerung über 15 Jahren: International Labour Organization ILO (2020)

- Vergleich zwischen Frauen und Männern über 25 Jahren mit mindestens einem Sekundärabschluss: UNESCO Institute for Statistics (2020) and Barro and Lee (2018)

Näheres zu den Quellen und der Berechnung der Indikatoren: https://hdr.undp.org/sites/default/files/hdr2020_technical_notes.pdf 

Datensatz: https://hdr.undp.org/en/composite/GII 

https://hdr.undp.org/en/faq-page/gender-inequality-index-gii#t294n2913
