---
title: "... in Deutschland?"
description:
site: distill::distill_website
---

```{r setup, include=FALSE}
knitr::opts_chunk$set(echo = FALSE)
```

```{r}
library(tidyverse)

options(digits = 3)
GII <- read_csv("data/to_work_with/GII.csv")
```
Ungleichheit der Geschlechter in Deutschland?

Zur Messung der geschlechtsspezifischen Ungleichheit gibt es vom UNPD einen Wert, der die Geschlechter Ungleichheit in 162 Ländern misst - der GII-Wert.

Der GII-Wert liegt zwischen einem Wert von 0 bis 1 und spiegelt wider, wie stark die Benachteiligung von Frauen ist. Je höher der Wert, desto größer die Ungleichheit zwischen Mann und Frau. 

Wichtig ist sich im Hinterkopf zu behalten, dass nicht das Land mit dem höchsten GII-Wert an der Spitze steht. Im Gegenteil: Das Land, das einem Wert von 0 am nächsten kommt führt. Warum? Je näher der GII-Wert an der 0 ist, desto weniger sind Frauen gegenüber Männern benachteiligt.

Wie sieht denn nun die Ungleichstellung in den Ländern aus? Werfen wir einen Blick auf die Karte!

```{r, include=FALSE}
library(sf)
library(raster)
library(dplyr)
library(spData)
library(spDataLarge)
library(tmap)    
library(leaflet) 
library(ggplot2)
library(sp)

# Landkarte herunterladen 
download.file("http://thematicmapping.org/downloads/TM_WORLD_BORDERS_SIMPL-0.3.zip",  destfile=("data/to_work_with/borders_weltkarte/world_shape_file.zip"))

list.files("data/to_work_with/borders_weltkarte/world_shape_file")

my_spdf <- shapefile("data/to_work_with/borders_weltkarte/world_shape_file/TM_WORLD_BORDERS_SIMPL-0.3.shp")

my_spdf@data$POP2005[ which(my_spdf@data$POP2005 == 0)] = NA
my_spdf@data$POP2005 <- as.numeric(as.character(my_spdf@data$POP2005)) / 1000000 %>% round(2)

# GII + world df mergen
world <- world

class(world)

plot(world)

world_sp = as(world, Class = "Spatial")

GII_WELT <- left_join(world, GII, by= "name_long" )

plot(GII_WELT)
tm_shape(GII_WELT) + tm_fill(col = "GII_Value")

# Farbpalette
library(RColorBrewer)
mybins <- c(0,0.1, 0.2, 0.3, 0.4, 0.5, 0.6, 0.7, 0.8)
mypalette <- colorBin( palette="OrRd", domain=GII_WELT$GII_Value , na.color="gainsboro", bins=mybins)

# Text für Tooltips
mytext <- paste(
    "Land:", GII_WELT$name_long ,"<br/>", 
    "GII-Platzierung:", GII_WELT$GII_Rank, "<br/>", 
    "GII-Wert:", GII_WELT$GII_Value, 
    sep="") %>%
  lapply(htmltools::HTML)
```

```{r, include=TRUE, layout="l-screen", fig.width= 9, fig.height=9*0.618}
# endgültige Visualisierung
GII_weltkarte <-leaflet(GII_WELT) %>% 
  addTiles()  %>% 
  setView( lat=51.1642292, lng=10.4541194 , zoom=2) %>%
  addPolygons(
    data = GII_WELT,
    fillColor = ~mypalette(GII_Value), 
    stroke=TRUE, 
    fillOpacity = 0.9, 
    color="white", 
    weight=0.3,
label = mytext,
    labelOptions = labelOptions( 
      style = list("font-weight" = "normal", padding = "3px 8px"), 
      textsize = "13px", 
      direction = "auto")) %>%
  addLegend( pal=mypalette, values=~GII_Value, opacity=0.9, title = "GII Wert", position = "bottomleft", na.label = "Kein Wert" )
show(GII_weltkarte)

library(htmlwidgets)
saveWidget(GII_weltkarte, file=paste0(getwd(),"/data/Visualisierungen/GII_weltkarte.html"))

GII_weltkarte

```
Notiz: Der GII-Wert der Länder ist aus dem Jahr 2020.

**Es gibt kein Land mit perfekter Gleichstellung der Geschlechter**
Die Schweiz liegt mit einem Wert von 0.025 auf dem 1.Platz im Ranking. Das bedeutet, dass in der Schweiz die Ungleichstellung von Mann und Frau am geringsten ist und Frauen nur schwach gegenüber Männern benachteiligt sind. 
**Aber:** Kein Land besitzt einen Wert von 0. Das bedeutet, dass in keinem Land eine absolute Gleichstellung herrscht. Jedenfalls nicht in den Bereichen, die mit dem GII gemessen wurden: 

-der reproduktiven Gesundheit

- der Selbstbestimmtheit 

- dem wirtschaftlichen Status



### Deutschland

```{r, include=TRUE, layout="l-body-outset", fig.width= 9, fig.height=9*0.618}

library(ggplot2)
library(dplyr)
library(hrbrthemes)
library(tidyverse)

GII_fil <- filter(GII, GII$name_long %in% c("Germany", "Switzerland", "Sweden", "Denmark", "Yemen", "Papua New Guinea", "Chad"))  
GII_fil <- arrange(GII_fil, GII_fil$GII_Value)
  
GII_fil$name_long <- factor(GII_fil$name_long, levels= c("Yemen", "Papua New Guinea", "Chad", "Germany", "Sweden", "Denmark", "Switzerland"))

write.csv(GII_fil, file="data/GII_fil.csv")

GII_fil %>%  
ggplot(aes(x=GII_fil$name_long, y=GII_fil$GII_Value)) +
  geom_segment(aes
               (x=GII_fil$name_long, xend=GII_fil$name_long, y=0, yend=GII_fil$GII_Value),
               color= ifelse(GII_fil$name_long %in% c("Germany"), "#5e5a57", "#5e5a57"),
               size= ifelse(GII_fil$name_long %in% c("Germany"), 1, 1)) +
  geom_point(color= ifelse(GII_fil$name_long %in% c("Germany"), "#e34a33", "#fc8d59"),
              size= ifelse(GII_fil$name_long %in% c("Germany"), 12, 12), stroke=2, col= 1, shape=16)+
  geom_text(aes(label=GII_fil$GII_Value), color= "white", size=3)+
  scale_y_continuous(limits= c(0,1))+
  scale_x_discrete(labels= c("162. Jemen", "161. Papua Neuguinea", "160. Tschad", "20. Deutschland", "3. Schweden", "2. Dänemark", "1. Schweiz"))+
  theme_minimal() + 
  coord_flip()+
  theme(legend.position = "none",
        panel.grid.major.y = element_blank(),
    panel.border = element_blank(),
    axis.ticks.y = element_blank()) +
  xlab("Länderplatzierung") + 
  ylab("GII Wert") +
  labs(title= "Die 3 besten Länder, Deutschland und die 3 schlechtesten Länder",
         subtitle= "Wo liegt der GII-Wert im Vergleich zu den Top und Worst 3 Ländern?",
         caption= "Quelle: UNDP - Human Development Report 2020") 
```


Jemen, Papua Neuginea und Tschad sind die Länder mit den schlechtesten GII-Werten und stehen demnach an letzter Stelle im Ranking um die Geschlechter-Gleichstellung. Die Länder, die der Gleichstellung am nächsten kömmen, sind neben der Schweiz Dänemark und Schweden. Deutschland liegt mit einem GII-Wert von 0.084 auf Platz 20 im internationalen Vergleich.

Wie kommt das? Schauen wir uns die einzelnen Werte für die Bereiche der GII-Wertes genauer an.

```{r, include=TRUE, layout="l-body-outset", fig.width= 7, fig.height=5}
library(reactable)
library(reactablefmtr)
library(htmltools)
library(dplyr)

#GII_fil die unnötigen Variablen raus nehmen
options(digits = 3)
GII_fil2 <- GII_fil[,c(-1:-4, -6,-7)]

names(GII_fil2)[1] <- "Land"
names(GII_fil2)[2]<- "Muettersterblichkeitsrate"
names(GII_fil2)[3]<- "Jugendgeburtenrate"
names(GII_fil2)[4]<- "Frauensitze"
names(GII_fil2)[5]<- "Frauen_Sekundarbschluss"
names(GII_fil2)[6]<- "Maenner_Sekundarbschluss"
names(GII_fil2)[7]<- "Erwerbsquote_weiblich"
names(GII_fil2)[8]<- "Erwerbsquote_maennlich"

# aufgerundet auf 1 Nachkommastelle
#Flaggen von: https://www.kaggle.com/zhongtr0n/country-flag-urls Gifs 

tabelle <- reactable(GII_fil2, defaultColDef = colDef(headerStyle = list(background = "#fc8d59", color= "white"), align= "left", minWidth = 175),
  outlined= TRUE, borderless= TRUE, striped = TRUE, highlight = TRUE, fullWidth=TRUE, resizable=FALSE,
           theme = reactableTheme(
    stripedColor = "#fef0d9",
    highlightColor = " #fc8d59",
    cellPadding = "10px 8px",
    style = list(fontFamily = "Arial", fontSize= "13.5px"),
    rowStyle = list(fontFamily = "Arial", fontSize= "13px"),
  ),
          columns = list(
            Land = colDef(style = list(fontWeight= 600), minWidth= 180, cell = function(value) {
      img_src <- knitr::image_uri(sprintf("GII_Flag_Images/%s.png", value))
      image <- img(src = img_src, height = "24px", alt = value)
      tagList(
        div(style = list(display = "inline-block", width = "35px"), image),
        value
      )
    }),
    Muettersterblichkeitsrate = colDef(name= "Müttersterblichkeitsrate¹",format = colFormat(digits = 0), align= "right" ),
            Jugendgeburtenrate = colDef(name= "Jugendgeburtenrate²", format = colFormat(digits = 1), align = "right" ),
            Frauensitze= colDef(name = "Anteil von Frauensitze im Parlament", format = colFormat(suffix = "%", digits = 1), align = "right"),
            Frauen_Sekundarbschluss = colDef(name=  "Frauen über 25 Jahren mit mindestens Sekundarbschluss", format = colFormat(suffix = "%", digits = 1), align= "right"), 
            Maenner_Sekundarbschluss= colDef(name="Männer über 25 Jahren mit mindestens Sekundarbschluss", format = colFormat(suffix = "%", digits = 1), align = "right"),
            Erwerbsquote_weiblich= colDef(name= "Erwerbsquote der weiblichen Bevölkerung über 15 Jahren", format = colFormat(suffix = "%", digits = 1), align = "right"),
            Erwerbsquote_maennlich = colDef(minWidth= 180, name = "Erwerbsquote der männlichen Bevölkerung über 15 Jahren", format = colFormat(suffix = "%", digits = 1), align = "right")),
  columnGroups = list(
    colGroup(name = "  ", columns = c("Land"), headerStyle= list(background = "#fc8d59", color= "white", fontSize= "13px")),
    colGroup(name = "reproduktive Gesundheit", columns = c("Muettersterblichkeitsrate", "Jugendgeburtenrate"),headerStyle= list(background = "#fc8d59", color= "white", fontSize= "14px")),
    colGroup(name = "Selbstbestimmtheit", columns = c("Frauensitze", "Frauen_Sekundarbschluss","Maenner_Sekundarbschluss"),headerStyle= list(background = "#fc8d59", color= "white", fontSize= "14px")),
    colGroup(name = "wirtschaftlicher Status", columns = c("Erwerbsquote_weiblich", "Erwerbsquote_maennlich"), headerStyle= list(background = "#fc8d59", color= "white", fontSize= "14px"))))

tabelle %>%  add_title("Detailansicht des GII Länderrankings", align = "left",
font_color = "#000",
font_family = "Arial",
font_size = 16,
font_style = "normal",
text_decoration = NULL,
margin= 2) %>% 
  add_subtitle("Indikatoren der 3 Bereiche der menschlichen Entwicklung", font_size = 15) %>% 
  add_source("¹ Pro 100.000 Lebensgeburten, 
             ² Pro 1.000 Frauen im Alter von 15 bis 19 Jahren", font_size= 13)

# für verschiedene Schriftarten
#install.packages("extrafont")
#library(extrafont)
#loadfonts(device= "pdf", quiet= FALSE)
#fonts()
```

### In Deutschland...?

- ...ist die Müttersterblichkeitsrate mit 7 pro 100.000 Lebendgeburten nah an den Top 3 Werten dran.

- ...gilt das gleiche auch für die Jugendgeburtenrate.

- liegt der Anteil von Frauensitze im Parlament mit 31,6% fast so hoch wie in der Schweiz (38,6%), aber schon noch ein Stück weit entfernt von Schweden. Schweden hat mit 47,3% den größten Anteil an Frauensitze im Parlament.

- ist der Anteil von Frauen, die mindestens einen Sekundarabschluss haben sehr hoch, fast so hoch wie der Anteil der Männer.

- arbeiten mehr als die Häfte der Mädchen und Frauen die mindestens 15 Jahre alt sind. 

