---
title: "...auch in der Politik?!"
site: distill::distill_website
---

```{r setup, include=FALSE}
knitr::opts_chunk$set(echo = FALSE)
```

```{r libraries laden}
library(tidyverse)
library(dplyr)
library(plotly)
library(lubridate)
library(stringr)
library(ggthemes)
library(extrafont)
library(ggiraph)
library(scales)
library(cowplot)
library(png)
library(grid)
library(forcats)
library(ggforce)
library(ggparliament)

```


Wir haben bereits gesehen, dass uns Ungleichstellungen zwischen den Geschlechtern begegnen. Aber wie sieht es denn in einem konkreten Bereich unseres Lebens aus?

Auf dieser Seite wollen wir uns die (Un)Gleichheit zwischen Männern und Frauen in der Politik anschauen!

Lasst uns dazu mal zu Beginn einen Blick auf die gesamte Welt werfen.

<br>

```{r barplot Verteilung in Parlamenten, layout="l-body-outset", fig.width=6, fig.height=6*0.618}

#### Datensatz generieren ####

seats <- read.csv("data/raw/before_clean_seats_parliaments.csv", check.names = F) %>%  
            filter(country != "") %>% 
            pivot_longer(cols = -country, names_to = "year", values_to = "n") %>% 
            mutate_if(is.numeric, round) %>% 
            filter(n != "NA") %>% 
            filter(!country %in% c("Africa Eastern and Southern",
                                   "Africa Western and Central",
                                   "Arab World",
                                   "Central Europe and the Baltics",
                                   "Caribbean small states",
                                   "Early-demographic dividend",
                                   "East Asia & Pacific",
                                   "East Asia & Pacific (excluding high income)",
                                   "East Asia & Pacific (IDA & IBRD)",
                                   "Euro area",
                                   "Europe & Central Asia",
                                   "Europe & Central Asia (excluding high income)",
                                   "Europe & Central Asia (IDA & IBRD)",
                                   "European Union",
                                   "Fragile and conflict affected situations",
                                   "Heavily indebted poor countries (HIPC)",
                                   "High income",
                                   "IBRD only",
                                   "IDA & IBRD total",
                                   "IDA blend",
                                   "IDA only",
                                   "IDA total",
                                   "Late-demographic dividend",
                                   "Latin America & Caribbean",
                                   "Latin America & Caribbean (excluding high income)",
                                   "Latin America & Caribbean (IDA & IBRD)",
                                   "Least developed countries: UN classification",
                                   "Low & middle income",
                                   "Low income",
                                   "Lower middle income",
                                   "Middle East & North Africa",
                                   "Middle East & North Africa (excluding high income)",
                                   "Middle East & North Africa (IDA & IBRD)",
                                   "Middle income",
                                   "North America",
                                   "OECD members",
                                   "Other small states",
                                   "Pacific island small states",
                                   "Post-demographic dividend",
                                   "Pre-demographic dividend",
                                   "Small states",
                                   "South Asia",
                                   "South Asia (IDA & IBRD)",
                                   "Sub-Saharan Africa",
                                   "Sub-Saharan Africa (excluding high income)",
                                   "Sub-Saharan Africa (IDA & IBRD)",
                                   "Upper middle income",
                                   "World")) %>% 
            rename(percentage_women = n) %>% 
            mutate(year = as.numeric(year)) %>% 
            group_by(year) %>% 
            mutate(percentage_men = 100 - percentage_women) %>% 
            mutate(percentage = 100) %>% 
            mutate(mean_w = mean(percentage_women)) %>% 
            mutate(mean_m = mean(percentage_men))

#options(digits = 0)

# dieser Datensatz liefert uns umfangreiche Informationen über die Sitzeverteilung zwischen Männern und Frauen in Parlamenten der gesamten Welt
# die Daten sind in Prozente angegeben
# wir interessieren uns für zeitliche Entwicklung des Mittelwerts der Geschlechter über die gesamte Welt 
# dazu wurde nach dem Jahr gruppiert (groub_by(year)) und mit mutate() die Mittelwerte errechnet.
# mean_w und mean_m zeigen die für uns interessante Werte

# da nun mean_w und mean_m für jedes Land gleich sind, können wir nach einem beliebigen Land filtern und erhalten so die Daten, die wir für unsere Visusalisierung brauchen

seats_world_mean <- seats %>% filter(country == "Germany") %>% select(year, mean_w, mean_m)

# auf Basis dessen wurde mittels Jamovi ein neuer Datensatz generiert. Er enthält dieselben Daten, jedoch "liegen" diese besser, um sie mittels geom_bar() visualisieren zu können

seats_world <- read.csv("data/to_work_with/barplot_data.csv") %>% na.omit() %>%  rename(Jahr = year)

seats_world$Anteil[seats_world$Anteil == "Frau"] <- "weiblich"
seats_world$Anteil[seats_world$Anteil == "Mann"] <- "männlich"
seats_world$Anteil <- factor(seats_world$Anteil, levels = c("männlich", "weiblich"))

img1 <- readPNG("png_bilder/man.png")
g1 <- rasterGrob(img1, interpolate=FALSE)
img2 <- readPNG("png_bilder/woman.png")
g2 <- rasterGrob(img2, interpolate=FALSE)




##### Visualisierung ####
seats_world %>% 
  ggplot() +
  aes(Jahr, fill = Anteil, text = as.character(seats_world$percent)) +
  geom_bar(
    position = position_stack(reverse = F)
  ) +
  scale_x_continuous(
    breaks = c(1997, 2020)
  ) +
  scale_y_continuous(
    labels = label_percent(scale = 1, suffix = " %"),
    expand = c(0,3)
  ) +
  scale_fill_manual(
    values = c("#CBECFF", "#C21614")) +
  theme_minimal_hgrid(
    line_size = 1,
    color = "transparent"
  ) +
  labs(
    title = "Prozentuale Geschlechterverteilung \nin Parlamenten im Zeitraum 1997 bis 2020",
    caption = "gezeigt werden die Mittelwerte der gesamten Welt \nQuelle: www.ipu.org [1]",
    x = NULL,
    y = NULL
  ) +
  theme(
    axis.line.x = element_line(size = 1, arrow = arrow()),
    legend.title = element_blank(),
    legend.position = "none",
    axis.text.x = element_text(size = 12, vjust = 0),
    axis.text.y = element_text(size = 10, vjust = 0.5),
    plot.title = element_text(size = 12,
                              vjust = 3),
    plot.subtitle = element_text(size = 10,
                                 vjust = 4),
    plot.caption = element_text(size = 6,
                                vjust = -3)
  ) +
  geom_hline(yintercept = 50, size = 1) +
  annotation_custom(g1, xmin = 1997, xmax = 2007, ymin = 15, ymax = 105) +
  annotation_custom(g2, xmin = 2017.5, xmax = 2020.5, ymin = -3, ymax = 25) +
  NULL

```


Das Balkendiagramm zeigt uns die prozentualen Anteile zwischen Männern und Frauen in den Parlamenten der Welt. Die Werte sind auf alle Länder bezogen. Sie zeigen uns also den Durchschnitt.

Es wird deutlich, dass in der Politik annähernd keine Gleichstellung vorhanden ist. In 2020 lag der Frauenanteil in Parlamenten gerade mal bei _24 %_.
Erfreulicherweise kann man jedoch eine positive Entwicklung feststellen. Von 1997 bis 2020 ist der Wert stetig gestiegen. Wir nähern uns langsam unserem Ziel der Gleichstellung. Langsam, aber stetig!

**Was meinst du? Wann werden wir eine komplette Gleichstellung zwischen Männern und Frauen in der Politik haben?**

<br>
<br>

Wir haben nun gesehen, wie die Zahlen auf der gesamten Welt aussehen. Jetzt stellt sich die Frage, wie es bei uns in Europa aussieht?
Was auf den ersten Blick wie ein Spaghetti-Teller oder das Londoner U-Bahn Netz aussieht, sind tatsächlich die Verläufe der europäischen Länder. Sie zeigen uns den Frauenanteil in Prozent in den Parlamenten der einzelnen Länder.

Schaue am besten mal selbst, wie sich die Anteile im Laufe der Zeit verändert haben. Entweder du schaust dir mit einem Doppelklick ein Land an oder du wählst mehrere aus und kannst sie miteinander vergleichen. Wir haben dir auch den Verlauf der gesamten Welt, den du oben bereits gesehen hast, und den Verlauf der europäischen Länder (im Durchschnitt) dargestellt. Wenn du mit der Maus über die Verläufe schwebst, werden dir zusätzliche Informationen angezeigt.

**Kannst du herausfinden, welches Land tatsächlich mal eine komplette Gleichstellung hatte?**

<br>

```{r spaghetti diagramm, layout="l-page", fig.width=9, fig.height=9*0.618}

#### Datensatz generieren ####

seats_europe <- read.csv("data/raw/before_clean_seats_parliaments.csv", check.names = F) %>%  
            filter(country != "") %>% 
            pivot_longer(cols = -country, names_to = "year", values_to = "n") %>% 
            mutate_if(is.numeric, round) %>% 
            filter(n != "NA") %>% 
            filter(!country %in% c("Africa Eastern and Southern",
                                   "Africa Western and Central",
                                   "Arab World",
                                   "Central Europe and the Baltics",
                                   "Caribbean small states",
                                   "Early-demographic dividend",
                                   "East Asia & Pacific",
                                   "East Asia & Pacific (excluding high income)",
                                   "East Asia & Pacific (IDA & IBRD)",
                                   "Euro area",
                                   "Europe & Central Asia",
                                   "Europe & Central Asia (excluding high income)",
                                   "Europe & Central Asia (IDA & IBRD)",
                                   "European Union",
                                   "Fragile and conflict affected situations",
                                   "Heavily indebted poor countries (HIPC)",
                                   "High income",
                                   "IBRD only",
                                   "IDA & IBRD total",
                                   "IDA blend",
                                   "IDA only",
                                   "IDA total",
                                   "Late-demographic dividend",
                                   "Latin America & Caribbean",
                                   "Latin America & Caribbean (excluding high income)",
                                   "Latin America & Caribbean (IDA & IBRD)",
                                   "Least developed countries: UN classification",
                                   "Low & middle income",
                                   "Low income",
                                   "Lower middle income",
                                   "Middle East & North Africa",
                                   "Middle East & North Africa (excluding high income)",
                                   "Middle East & North Africa (IDA & IBRD)",
                                   "Middle income",
                                   "North America",
                                   "OECD members",
                                   "Other small states",
                                   "Pacific island small states",
                                   "Post-demographic dividend",
                                   "Pre-demographic dividend",
                                   "Small states",
                                   "South Asia",
                                   "South Asia (IDA & IBRD)",
                                   "Sub-Saharan Africa",
                                   "Sub-Saharan Africa (excluding high income)",
                                   "Sub-Saharan Africa (IDA & IBRD)",
                                   "Upper middle income",
                                   "World")) %>% 
            filter(country %in% c("Albania",
                                  "Andorra",
                                  "Austria",
                                  "Azerbaijan",
                                  "Belarus",
                                  "Belgium",
                                  "Bosnia and Herzegovina",
                                  "Bulgaria",
                                  "Czech Republic",
                                  "Denmark",
                                  "Germany",
                                  "Croatia",
                                  "Cyprus",
                                  "Estonia",
                                  "France",
                                  "Finland",
                                  "Georgia",
                                  "Greece",
                                  "Hungary",
                                  "Iceland",
                                  "Ireland",
                                  "Italy",
                                  "Kazakhstan",
                                  "Latvia",
                                  "Liechtenstein",
                                  "Lithuania",
                                  "Luxembourg",
                                  "Malta",
                                  "Moldova",
                                  "Monaco",
                                  "Montenegro",
                                  "Netherlands",
                                  "North Macedonia",
                                  "Norway",
                                  "Poland",
                                  "Portugal",
                                  "Romania",
                                  "Russian Federation",
                                  "San Marino",
                                  "Serbia",
                                  "Slovak Republic",
                                  "Slovenia",
                                  "Spain",
                                  "Sweden",
                                  "Switzerland",
                                  "Turkey",
                                  "Ukraine",
                                  "United Kingdom"
                                  )
                   ) %>% 
            rename(percentage_women = n) %>% 
            mutate(year = as.numeric(year)) %>% 
            group_by(year) %>% 
            mutate(percentage_men = 100 - percentage_women) %>% 
            mutate(percentage = 100) %>% 
            mutate(mean_w = mean(percentage_women)) %>% 
            mutate(mean_m = mean(percentage_men))

#options(digits = 0)

# englische Ländernamen ins Deutsche
seats_europe$country[seats_europe$country == "Albania"] <- "Albanien"
seats_europe$country[seats_europe$country == "Austria"] <- "Österreich"
seats_europe$country[seats_europe$country == "Azerbaijan"] <- "Aserbaidschan"
seats_europe$country[seats_europe$country == "Belgium"] <- "Belgien"
seats_europe$country[seats_europe$country == "Bosnia and Herzegovina"] <- "Bosnien und Herzegowina"
seats_europe$country[seats_europe$country == "Bulgaria"] <- "Bulgarien"
seats_europe$country[seats_europe$country == "Croatia"] <- "Kroatien"
seats_europe$country[seats_europe$country == "Cyprus"] <- "Zypern"
seats_europe$country[seats_europe$country == "Czech Republic"] <- "Tschechien"
seats_europe$country[seats_europe$country == "Denmark"] <- "Dänemark"
seats_europe$country[seats_europe$country == "Estonia"] <- "Estland"
seats_europe$country[seats_europe$country == "Finland"] <- "Finnland"
seats_europe$country[seats_europe$country == "France"] <- "Frankreich"
seats_europe$country[seats_europe$country == "Georgia"] <- "Georgien"
seats_europe$country[seats_europe$country == "Germany"] <- "Deutschland"
seats_europe$country[seats_europe$country == "Greece"] <- "Griechenland"
seats_europe$country[seats_europe$country == "Hungary"] <- "Ungarn"
seats_europe$country[seats_europe$country == "Iceland"] <- "Island"
seats_europe$country[seats_europe$country == "Ireland"] <- "Irland"
seats_europe$country[seats_europe$country == "Italy"] <- "Italien"
seats_europe$country[seats_europe$country == "Kazakhstan"] <- "Kasachstan"
seats_europe$country[seats_europe$country == "Latvia"] <- "Lettland"
seats_europe$country[seats_europe$country == "Lithuania"] <- "Litauen"
seats_europe$country[seats_europe$country == "Luxembourg"] <- "Luxemburg"
seats_europe$country[seats_europe$country == "Moldova"] <- "Moldau"
seats_europe$country[seats_europe$country == "Netherlands"] <- "Niederlande"
seats_europe$country[seats_europe$country == "North Macedonia"] <- "Nordmazedonien"
seats_europe$country[seats_europe$country == "Norway"] <- "Norwegen"
seats_europe$country[seats_europe$country == "Poland"] <- "Polen"
seats_europe$country[seats_europe$country == "Romania"] <- "Rumänien"
seats_europe$country[seats_europe$country == "Russian Federation"] <- "Russland"
seats_europe$country[seats_europe$country == "Serbia"] <- "Serbien"
seats_europe$country[seats_europe$country == "Slovenia"] <- "Slowenien"
seats_europe$country[seats_europe$country == "Spain"] <- "Spanien"
seats_europe$country[seats_europe$country == "Sweden"] <- "Schweden"
seats_europe$country[seats_europe$country == "Switzerland"] <- "Schweiz"
seats_europe$country[seats_europe$country == "Turkey"] <- "Türkei"
seats_europe$country[seats_europe$country == "United Kingdom"] <- "Großbritannien"
seats_europe$country[seats_europe$country == "Slovak Republic"] <- "Slowakei"




# zu diesem Datensatz sollen noch die Werte der gesamten Welt (oben Balkendiagramm) und die durchschnittlichen Werte aller europäischen Länder hinzugefügt werden
# für die Werte der gesamten Welt können wir den seats_world_mean Datensatz nehmen, der oben bereits generiert wurde
# für die Werte für Europa können wir den seats_europe Datensatz nach einem beliebigen Land filtern und erhalten die Mittelwerte für die europäischen Länder
# die für uns relevanten Werte finden wir in der Spalte mean_w
# diese werden dann manuell an den Datensatz angefügt


seats_world_mean <- seats %>% filter(country == "Germany") %>% select(year, mean_w, mean_m)
#view(seats_world_mean)

seats_europe_mean <- seats_europe %>% filter(country == "Deutschland") %>% select(year, mean_w)
#view(seats_europe_mean)


europe_final <- seats_europe %>% ungroup() %>% 
  add_row(country = "gesamte Welt", year = 1997, percentage_women = 10) %>% 
  add_row(country = "gesamte Welt", year = 1998, percentage_women = 11) %>% 
  add_row(country = "gesamte Welt", year = 1999, percentage_women = 11) %>% 
  add_row(country = "gesamte Welt", year = 2000, percentage_women = 12) %>% 
  add_row(country = "gesamte Welt", year = 2001, percentage_women = 12) %>% 
  add_row(country = "gesamte Welt", year = 2002, percentage_women = 14) %>% 
  add_row(country = "gesamte Welt", year = 2003, percentage_women = 14) %>% 
  add_row(country = "gesamte Welt", year = 2004, percentage_women = 14) %>% 
  add_row(country = "gesamte Welt", year = 2005, percentage_women = 15) %>% 
  add_row(country = "gesamte Welt", year = 2006, percentage_women = 16) %>% 
  add_row(country = "gesamte Welt", year = 2007, percentage_women = 17) %>% 
  add_row(country = "gesamte Welt", year = 2008, percentage_women = 17) %>% 
  add_row(country = "gesamte Welt", year = 2009, percentage_women = 17) %>% 
  add_row(country = "gesamte Welt", year = 2010, percentage_women = 17) %>% 
  add_row(country = "gesamte Welt", year = 2011, percentage_women = 18) %>% 
  add_row(country = "gesamte Welt", year = 2012, percentage_women = 19) %>% 
  add_row(country = "gesamte Welt", year = 2013, percentage_women = 20) %>% 
  add_row(country = "gesamte Welt", year = 2014, percentage_women = 20) %>% 
  add_row(country = "gesamte Welt", year = 2015, percentage_women = 21) %>% 
  add_row(country = "gesamte Welt", year = 2016, percentage_women = 21) %>% 
  add_row(country = "gesamte Welt", year = 2017, percentage_women = 21) %>% 
  add_row(country = "gesamte Welt", year = 2018, percentage_women = 22) %>% 
  add_row(country = "gesamte Welt", year = 2019, percentage_women = 23) %>% 
  add_row(country = "gesamte Welt", year = 2020, percentage_women = 24) %>%
  
  add_row(country = "Europa", year = 1997, percentage_women = 14) %>% 
  add_row(country = "Europa", year = 1998, percentage_women = 16) %>% 
  add_row(country = "Europa", year = 1999, percentage_women = 16) %>% 
  add_row(country = "Europa", year = 2000, percentage_women = 17) %>% 
  add_row(country = "Europa", year = 2001, percentage_women = 17) %>% 
  add_row(country = "Europa", year = 2002, percentage_women = 18) %>% 
  add_row(country = "Europa", year = 2003, percentage_women = 19) %>% 
  add_row(country = "Europa", year = 2004, percentage_women = 20) %>% 
  add_row(country = "Europa", year = 2005, percentage_women = 21) %>% 
  add_row(country = "Europa", year = 2006, percentage_women = 21) %>% 
  add_row(country = "Europa", year = 2007, percentage_women = 22) %>% 
  add_row(country = "Europa", year = 2008, percentage_women = 22) %>% 
  add_row(country = "Europa", year = 2009, percentage_women = 23) %>% 
  add_row(country = "Europa", year = 2010, percentage_women = 23) %>% 
  add_row(country = "Europa", year = 2011, percentage_women = 24) %>% 
  add_row(country = "Europa", year = 2012, percentage_women = 25) %>% 
  add_row(country = "Europa", year = 2013, percentage_women = 25) %>% 
  add_row(country = "Europa", year = 2014, percentage_women = 26) %>% 
  add_row(country = "Europa", year = 2015, percentage_women = 26) %>% 
  add_row(country = "Europa", year = 2016, percentage_women = 26) %>% 
  add_row(country = "Europa", year = 2017, percentage_women = 27) %>% 
  add_row(country = "Europa", year = 2018, percentage_women = 27) %>% 
  add_row(country = "Europa", year = 2019, percentage_women = 29) %>% 
  add_row(country = "Europa", year = 2020, percentage_women = 30) %>% 
    group_by(year)






order_europe <- c("gesamte Welt", "Europa", "Albanien", "Andorra", "Aserbaidschan", "Belarus", "Belgien", "Bosnien und Herzegowina", "Bulgarien", "Dänemark", "Deutschland", "Estland", "Finnland", "Frankreich", "Georgien", "Griechenland", "Großbritannien", "Irland", "Island", "Italien", "Kasachstan", "Kroatien", "Lettland", "Liechtenstein", "Litauen", "Luxemburg", "Malta", "Moldau", "Monaco", "Montenegro", "Niederlande", "Nordmazedonien", "Norwegen", "Österreich", "Polen", "Portugal", "Rumänien", "Russland", "San Marino", "Schweden", "Schweiz", "Serbien", "Slowakei", "Slowenien", "Spanien", "Tschechien", "Türkei", "Ukraine", "Ungarn", "Zypern")

colors_europe <- c("#C21614", "blue", "#F00101", "#10008C", "#B8413F", "#B10019", "#FABA00", "#212F84", "#0F8063", "#B00F16", "#000000", "#0A63AC", "#084D85", "#D1A7A7", "#FF403D",  "#ABB6CC", "#162360", "#16A64D", "#163AAB", "#AD0243", "#49A7C9", "#DB2500", "#951C46", "#001078", "#C48E04", "#6E94CC", "#B83E31", "#E3B600", "#E23400", "#BA3400", "#FF8900", "#DB2000", "#8D10DB", "#DB7E97", "#DB49A3", "#304900", "#5B4968", "#864085", "#85BCED", "#EBC496", "#FF564F", "#CC445E", "#3733D9", "#3768D9", "#BA1111", "#179B96", "#D61871", "#1619FE", "#02B538", "#FFD966")



#### Visualisierung ####

spaghetti <- europe_final %>% 
  ggplot() +
  geom_hline(yintercept = 0, size = 0.3, alpha = 0.3) +
  geom_hline(yintercept = 10, size = 0.3, alpha = 0.3) +
  geom_hline(yintercept = 20, size = 0.3, alpha = 0.3) +
  geom_hline(yintercept = 30, size = 0.3, alpha = 0.3) +
  geom_hline(yintercept = 40, size = 0.3, alpha = 0.3) +
  geom_hline(yintercept = 50, size = 0.3, alpha = 0.3) +
  aes(year, percentage_women, color = fct_relevel(country, order_europe)) +
  geom_line() +
  geom_point(
    aes(x = year,
        y = percentage_women,
        text = paste0(
          country, " (", year, ")",
          "\nFrauen im Parlament: ", percentage_women, " %"))) +
  scale_y_continuous(limits = c(0, 50),
                     labels = label_percent(scale = 1, suffix = " %"),
                     expand = c(0,3)) +
  scale_x_continuous(
    limits = c(1997, 2020),
    breaks = c(1997, 2020)) +
  scale_color_manual(values = colors_europe) +
  theme_base() +
  guides(color = guide_legend("")) +
 labs(
    title = "Prozentualer Frauenanteil in Parlamenten europäischer Länder",
    x = NULL,
    y = NULL
  ) +
  theme(
    plot.title = element_text(vjust = 6)
  ) +
  NULL


font <- list(
  family = "Roboto",
  size = 15,
  color = "#282828"
)

box <- list(
  bgcolor = c("#dddddd"),
  bordercolor = "transparent",
  font = font
)


spaghetti %>%
  ggplotly(tooltip = "text") %>% 
  style(hoverlabel = box) %>% 
  layout(font = font, 
         yaxis = list(fixedrange = TRUE), 
         xaxis = list(fixedrange = TRUE),
         showlegend = T) %>% 
  config(displayModeBar = FALSE)

```

_Andorra_ hatte von 2011 bis 2014 eine Verteilung zwischen Männern und Frauen von _50/50_. Die Länder mit dem geringsten Frauenanteil in 2020 sind _Ungarn_ und _Liechtenstein_. Dieser beträgt lediglich _12 %_. _Schweden_ ist mit _47 %_ das Land mit dem höchsten Frauenanteil. Hier ist bald eine komplette Gleichstellung zwischen Männern und Frauen erreicht!

Im Vergleich zur gesamten Welt ist der Durchschnitt der europäischen Länder höher. 2020 lag er zumindest bei _30 %_.
Wir können allgemein sehen, dass der Frauenanteil in (fast) allen europäischen Ländern zunimmt.

**Hast du dir auch den Verlauf von Deutschland angeschaut?**

<br>
<br>

In unserer Spaghetti-Grafik oben konnten wir sehen, dass Deutschland 2020 _31 %_ Frauen im Bundestag hatte. 1997 waren es _26 %_. Auch in Deutschland gibt es also einen Anstieg!

Bisher haben wir uns die Prozente in Parlamenten angesehen. Jetzt wollen wir uns die konkreten Zahlen im Bundestag zwischen Männern und Frauen anschauen.

<br>

```{r entwicklung bundestag, layout="l-page", fig.width=9, fig.height=9*0.618}

#### Datensatz generieren ####
# der Datensatz haben wir selbst in Jamovi erstellt. Als Ausgang dienen diese Daten aus der Wikipedia Tabelle 1 (https://de.wikipedia.org/wiki/Frauenanteil_im_Deutschen_Bundestag_seit_1949)


bundestag_raw <- read.csv("data/to_work_with/bundestagzusammensetzung.csv") %>% 
                  mutate(maenner_anzahl = (mitglieder-frauen_anzahl),
                          maenner_perc = (100-frauen_perc)) %>% 
                  mutate(mitglieder = as.numeric(mitglieder))


bundestag_ds <- bundestag_raw[c(1,2,3,7,6,4,5)] %>%          #variablen in eine sinnvolle reihenfolge bringen
  filter(wahlperiode == "beginn")                         #wir beziehen uns nur auf den beginn der wahlperioden

# ordinale variable für bundestag
scale.bundestag <- c("1. Bundestag 1949-1953",
                     "2. Bundestag 1953-1957",
                     "3. Bundestag 1957-1961",
                     "4. Bundestag 1961-1965",
                     "5. Bundestag 1965-1969",
                     "6. Bundestag 1969-1972",
                     "7. Bundestag 1972-1976",
                     "8. Bundestag 1976-1980",
                     "9. Bundestag 1980-1983",
                     "10. Bundestag 1983-1987",
                     "11. Bundestag 1987-1990",
                     "12. Bundestag 1990-1994",
                     "13. Bundestag 1994-1998",
                     "14. Bundestag 1998-2002",
                     "15. Bundestag 2002-2005",
                     "16. Bundestag 2005-2009",
                     "17. Bundestag 2009-2013",
                     "18. Bundestag 2013-2017",
                     "19. Bundestag 2017-2021",
                     "20. Bundestag 2021"
                     )

bundestag_ds$bundestag <- ordered(bundestag_ds$bundestag, levels = scale.bundestag)
#options(digits = 2)



# modifizieren datensatz um mit geom point einzelne punkte herausstellen zu können

bundestag_point_w <- bundestag_ds %>% 
  select(bundestag, frauen_anzahl, mitglieder) %>% 
  filter(bundestag %in% c("1. Bundestag 1949-1953",
                          "20. Bundestag 2021"))

bundestag_point_m <- bundestag_ds %>% 
  select(bundestag, maenner_anzahl, mitglieder) %>% 
  filter(bundestag %in% c("1. Bundestag 1949-1953",
                          "20. Bundestag 2021"))



#### Visualisierung ####
bundestag_ds %>% 
  ggplot() +
  geom_hline(yintercept = 0, size = 0.3, alpha = 0.3) +
  geom_hline(yintercept = 200, size = 0.3, alpha = 0.3) +
  geom_hline(yintercept = 400, size = 0.3, alpha = 0.3) +
  geom_hline(yintercept = 600, size = 0.3, alpha = 0.3) +
  geom_hline(yintercept = 800, size = 0.3, alpha = 0.3) +
  
  #alle abgeordnete
  geom_line(
    aes(y = mitglieder, x = bundestag,  group = 1),
    size = 1.5,
    color = "black"
  ) +
  geom_point(
    data = bundestag_point_m, aes(y = mitglieder, x = bundestag),
    size = 5,
    color = "black"
  ) +
  
  
  #männer
  geom_line(
    aes(y = maenner_anzahl, x = bundestag, group = 1),
    size = 1.5,
    color = "#E62200" #rote linie
  ) +
  geom_point(
    data = bundestag_point_m, aes(y = maenner_anzahl, x = bundestag),
    size = 5,
    color = "#E62200"
  ) +
  
  
  # frauen
  geom_line(
    aes(y = frauen_anzahl, x = bundestag, group = 1),
    size = 1.5,
    color = "#FFB813" #goldene linie
  ) +
  geom_point(
    data = bundestag_point_w, aes(y = frauen_anzahl, x = bundestag),
    size = 5,
    color = "#FFB813" #gold
  ) +


  # appearance
  scale_x_discrete(
    breaks = c("1. Bundestag 1949-1953", "20. Bundestag 2021"),
    expand = c(0,3))+
  scale_y_continuous(
    limits = c(0, 800),
    breaks = c(0, 200, 400, 600, 800),
    expand = c(0.05,1)) +
  theme_minimal_hgrid(
    color = "transparent"
  ) +
  labs(title = "Anzahl der Abgeordneten im Deutschen Bundestag nach Geschlecht",
       subtitle = "Entwicklung vom 1. bis zum 20. Bundestag",
       caption = "Quelle: Wikipedia [2]",
       x = NULL,
       y = "Anzahl der Abgeordneten"
      ) +
  theme(
    axis.text.x = element_text(size = 12),
    axis.text.y = element_text(size = 10),
    axis.title.y = element_text(margin = margin(t = 0, r = 20, b = 0, l = 0)),
    #plot.background = element_rect("#F0F0F0"),
    plot.title = element_text(size = 16,
                              vjust = 3),
    plot.subtitle = element_text(size = 12,
                                 vjust = 4),
    plot.caption = element_text(size = 8,
                                vjust = -3)
    ) +

  
  
  
  # labels
  geom_label(
    label="alle Abgeordnete", 
    x = 24,
    y = 746,
    size = 5,
    label.padding = unit(0.35, "lines"),
    label.r = unit(0.25, "lines"),
    label.size = 0.35,
    color = "black",
    fill="#F0F0F0") +
  geom_label(
    label="männliche Abgeordnete", 
    x = 25,
    y = 490,
    size = 5,
    label.padding = unit(0.35, "lines"),
    label.r = unit(0.25, "lines"),
    label.size = 0.35,
    color = "#E62200",
    fill="#F0F0F0") +
  geom_label(
    label="weibliche Abgeordnete", 
    x = 25,
    y = 276,
    size = 5,
    label.padding = unit(0.35, "lines"),
    label.r = unit(0.25, "lines"),
    label.size = 0.35,
    color = "#FFB813",
    fill="#F0F0F0") +
  
  
  # weitere labels
  
    geom_label(
    label="28 \nlediglich 7 % Frauen im Bundestag", 
    x = 0,
    y = 160,
    size = 4,
    color = "#FFB813",
    fill= "#F0F0F0",
    vjust = 1,
    hjust = 0) +
  
    geom_label(
    label="256 \n35 % unserer Abgeordneten \nsind Frauen!", 
    x = 20,
    y = 90,
    size = 4,
    color = "#FFB813",
    fill= "#F0F0F0",
    vjust = 0,
    hjust = 0) +
  expand_limits(x = c(0, 30)) +
  NULL

```

<br> 

Hier sehen wir die Entwicklung der Abgeordnetenanzahl aller Bundestage. Auch hier können wir einen deutlichen Anstieg der Frauen erkennen. Zwar sehen wir auch einen Anstieg der männlichen Abgeordneten, dennoch ist dieser nicht so deutlich wie bei den Frauen. Die meisten Abgeordneten sind weiterhin männlich.

Im Vergleichen zu anderen Bereichen gibt es in der Politik keine Frauenquote. Umso erfreulicher ist es, dass immer mehr Frauen im Deutschen Bundestag sitzen!

<br>
<br>

Unsere letzte Bundestagswahl liegt noch nicht so lange zurück. Lasst uns mal die Geschlechterverteilung innerhalb der Parteien anschauen. Zuerst betrachten wir aber die Sitzeverteilung des Bundestages. Wie wir oben schon sehen konnten, ist unser aktueller Bundestag mit _736 Sitzen_ der größte bisher!




```{r aktueller bundestag sitze, layout="l-page", fig.width=9, fig.height=9*0.618}

#### Datensatz generieren ####
# als Quelle für den Datensatz dient die offzielle Seite des Bundestages: https://www.bundestag.de/parlament/plenum/sitzverteilung_20wp

partei <- c("SPD", "CDU/CSU", "Bündnis 90/Die Grünen", "FDP", "AfD", "Die Linke", "fraktionslos")

sitze <- c(206, 197, 118, 92, 80, 39, 4)

sitze_w <- c(86, 46, 70, 23, 11, 21, 0)

sitze_m <- c(120, 151, 48, 69, 69, 18, 4)

farben <- c("#E3000F", "#000000", "#64A12D", "#ffed00", "#009EE0", "#E90098", "#737373")

reihenfolge <- c(6, 3, 5, 4, 2, 7, 1)

seats_bundestag <- data.frame(partei, sitze, sitze_w, sitze_m, farben, reihenfolge)



bt <- parliament_data(election_data = seats_bundestag,
                      parl_rows = 15,
                      type = "semicircle",
                      party_seats = seats_bundestag$sitze,
                      plot_order = seats_bundestag$reihenfolge)


#### Visualisierung ####

bt %>% 
  ggplot() +
  aes(x, y, color = partei) +
  geom_parliament_seats(size = 1.6) +
  draw_partylabels(type = "semicircle",
                   party_names = partei,
                   party_seats = sitze,
                   party_colours = farben) +
  draw_totalseats(n = 736,
                  type = "semicircle", 
                  size = 8) +
  scale_color_manual(values = bt$farben,
                     limits = bt$partei) +
  theme_ggparliament(legend = T) +
  labs(title = "Sitzeverteilung des aktuellen Bundestags",
       subtitle = "SPD, Grüne und FDP bilden die Regierung",
       caption = "Quelle: Seite des Bundestags [3]") +
   theme(
    legend.title = element_blank(),
    legend.text = element_text(size = 15),
    plot.title = element_text(hjust = 0.5),
    plot.subtitle = element_text(hjust = 0.5)
    ) +
  coord_fixed(xlim = c(-3, 3), ylim = c(-1, 3))


```


Die SPD verzeichnet die meisten Sitze im Bundestag und bildet zusammen mit den Grünen und der FDP die aktuelle Regierung. Die CDU als ehemalige Regierungspartei hat aber immer noch relativ viel Sitze erhalten.

Lasst uns nun die Geschlechterverteilung innerhalb der Parteien anschauen.

**Was glaubst du? In welcher Partei gibt es die meisten Frauen?**

<br>
<br>


```{r verteilung parteien, layout="l-page", fig.width=9, fig.height=9*0.618}

#### Datensatz generieren ####
# als Datensatz können wir wieder seats_bundestag nehmen, den wir oben generiert haben


reihenfolge_sitze <- c("fraktionslos", "Die Linke", "AfD", "FDP", "Bündnis 90/Die Grünen", "CDU/CSU", "SPD")
reihenfolge_sitze_umgekehrt <- c("SPD", "CDU/CSU", "Bündnis 90/Die Grünen", "FDP", "AfD", "Die Linke", "fraktionslos")
reihenfolge_w <- c("fraktionslos", "AfD", "Die Linke", "FDP", "CDU/CSU", "Bündnis 90/Die Grünen", "SPD")

farben_sitze <- c("#737373", "#E90098", "#009EE0", "#ffed00", "#64A12D", "#000000", "#E3000F")
farben_sitze_umgekehrt <- c("#E3000F", "#000000", "#64A12D", "#ffed00", "#009EE0", "#E90098", "#737373")

f <- seats_bundestag %>% filter(partei != "fraktionslos")

seats_bundestag %>% 
  ggplot() +
  geom_vline(xintercept = 0, size = 0.3, alpha = 0.3) +
  geom_vline(xintercept = 50, size = 0.3, alpha = 0.3) +
  geom_vline(xintercept = 100, size = 0.3, alpha = 0.3) +
  geom_vline(xintercept = 150, size = 0.3, alpha = 0.3) +
  geom_vline(xintercept = 200, size = 0.3, alpha = 0.3) +
  geom_vline(xintercept = 250, size = 0.3, alpha = 0.3) +
 
  geom_col(
    aes(x = sitze, y = fct_relevel(partei, reihenfolge_sitze)),
    fill = "#737373"
  ) +
  geom_col(
    aes(x = sitze_w, y = partei),
    fill = c("#E3000F", "#000000", "#64A12D", "#ffed00", "#009EE0", "#E90098", "#737373")
  ) + 
  labs(x = NULL, y = NULL) +
  scale_x_continuous(
    limits = c(0, 250),
    breaks = c(0, 50, 100, 150, 200, 250),
    expand = c(0,3)) +
  labs(
    title = "Geschlechterverteilung innerhalb der Parteien",
    subtitle = "Der Frauenanteil ist in den Farben der Parteien dargestellt",
    caption = "Quelle: Seite des Bundestags [3]",
    x = "Anzahl der Sitze",
    y = NULL) +
  theme_minimal_hgrid(
    color = "transparent"
  ) +
  theme(
    axis.text.x = element_text(size = 12),
    axis.text.y = element_text(size = 11),
    plot.title = element_text(size = 16,
                              vjust = 3),
    plot.subtitle = element_text(size = 12,
                                 vjust = 4),
    plot.caption = element_text(size = 8,
                                vjust = -3),
    axis.title.x = element_text(size = 10, vjust = 0)
    ) +
  geom_text(data = f, aes(x = sitze_w, y = partei, label = sitze_w), hjust = -1.2, color = "black") +
  geom_text(aes(x = sitze, y = partei, label = sitze), hjust = -1.2, color = "black")


```


<br>

Die meisten Frauen gibt es in der **SPD**! Dicht gefolgt von den Grünen. Es ist erstaunlich, dass in der CDU deutlich weniger Frauen als in der SPD sind, obwohl sie nur 9 Sitze weniger haben.

Bisher konnten wir sehen, dass die Männer bislang immer die Überhand hatten. Daher ist es noch erstaunlicher, dass die meisten Abgeordneten bei den Grünen und den Linken Frauen sind!

<br>
<br>

**In der Politik...?**

* ...sind immer noch mehr Männer als Frauen vertreten.
* ...gibt es wenig bis keine Länder mit einer Gleichstellung zwischen Männern und Frauen.
* ...sehen wir einen deutlichen Anstieg des Frauenanteils.
* ...sehen wir den größten Deutschen Bundestag bisher.
* ...haben die Grünen und die Linken im Bundestag mehr Frauen als Männer.



