---
title: "newest dataset world gender statsitics 2021"
author: "Linda Sinani"
date: "4 7 2021"
output: html_document
---

```{r setup, include=FALSE}

library(ggplot2)
library(dplyr)

knitr::opts_chunk$set(echo = TRUE)
```

## Bereich Arbeit 
Nachfolgend ein Auszug aus dem riesigen World Gender Statistics Datensatz. 
Der Datensatz bezieht sich auf den Unterschied zwischen den Geschlechtern nur in Deutschland im Bereich Arbeit. 

Datensatz geht von 1970-2020, aber meisten Daten gibt es ab 1991 bis 2019

### Datensatz aufräumen
```{r setup, include=FALSE}
knitr::opts_chunk$set(echo = TRUE)

options(digits = 2)
gender_arbeit_DL <- readr::read_csv(file = "data/to_work_with/gender_arbeit_DL.csv")

```

## WAS wir visualisieren 

Wie sich das Verhältnis zwischen den Geschlechtern im Bereich Arbeit über die Zeit geändert hat:

PROBLEM: Industry female 22% Industry Male 49% aund generell 38??


WIE wir visualisieren:
verschiedene Formate für timelines/ Linecharts

stacked bar chart nur für den Anteil Frauen in Agriculture, Industrie, Services -> kann man interaktiv machen: x Achse die Jahre, y Achse die Werte und wenn man auf die verschiedenen Areas geht, wird gezeigt welcher Bereich das ist, also ob Agriculture etc. 

gesetzlliches Meinungsbild 3 Variablen mit ja/nein in den verschiedenen Jahren. Wie hat sich das Meinungsbild geändert über die Zeit? -> Wie visualisieren?? weil nur ja nein und die timeline 

female percent + male percent fast gleiche Werte und vor allem niedrige Werte - wie kann das sein?

## Erklärung Variablen
"Employers, female (% of female employment) (modeled ILO estimate)"
"Employers, male (% of male employment) (modeled ILO estimate)"
"Employers, total (% of total employment) (modeled ILO estimate)"
"Employment in agriculture (% of total employment) (modeled ILO estimate)"
"Employment in agriculture, female (% of female employment) (modeled ILO estimate)"
"Employment in agriculture, male (% of male employment) (modeled ILO estimate)"
"Employment in industry (% of total employment) (modeled ILO estimate)"
"Employment in industry, female (% of female employment) (modeled ILO estimate)"
"Employment in industry, male (% of male employment) (modeled ILO estimate)"
"Employment in services (% of total employment) (modeled ILO estimate)"
"Employment in services, female (% of female employment) (modeled ILO estimate)"
"Employment in services, male (% of male employment) (modeled ILO estimate)"
"Female share of employment in senior and middle management (%)"
"Law prohibits discrimination in employment based on gender (1=yes; 0=no)"
"Part time employment, female (% of total part time employment)"
"Part time employment, male (% of total male employment)"
"Part time employment, total (% of total employment)","Self-employed, female (% of female employment) (modeled ILO estimate)"
"Self-employed, male (% of male employment) (modeled ILO estimate)"
"Self-employed, total (% of total employment) (modeled ILO estimate)"
"There is legislation on sexual harassment in employment (1=yes; 0=no)"
"Unemployment, female (% of female labor force) (modeled ILO estimate)"
"Unemployment, female (% of female labor force) (national estimate)"
"Unemployment, male (% of male labor force) (modeled ILO estimate)"
"Unemployment, male (% of male labor force) (national estimate)","Unemployment, total (% of total labor force) (modeled ILO estimate)"
"Unemployment, total (% of total labor force) (national estimate)"
"Wage and salaried workers, female (% of female employment) (modeled ILO estimate)"
"Wage and salaried workers, male (% of male employment) (modeled ILO estimate)"
"Wage and salaried workers, total (% of total employment) (modeled ILO estimate)"
"Criminal penalties or civil remedies exist for sexual harassment in employment (1=yes; 0=no)"