---
title: "Politik"
author: "Kevin"
date: "7/26/2021"
output: html_document
---

```{r setup, include=FALSE}
knitr::opts_chunk$set(echo = TRUE)

library(tidyverse)


# datensätze
bt_frauen <- read.csv("data//to_work_with/bundestagzusammensetzung.csv")
parteien_frauen <- read.csv("data//to_work_with/zusammensetzung_frauen_parteien.csv")

```
was wäre cool zu visualisieren?
wie sich das im laufe der zeit verändert hat? mit den bundestagen an sich?
verteilung dann von männern und frauen zeigen

verteilung innerhalb der parteien zeigen und wie sich diese im laufe der zeit verändert haben.

größe der parteien??




# Infotext

Statista. geschlechtliche Ungerechtigkeit in der Bundestagszusammensetzung etc.

# Zusammensetzung Bundestag 

man kann zeigen, dass sich über die Zeit die Anzahl an Frauen im Bundestag erhöht hat
noch einzeichnen können:
* wahlperiode
* prozent der frauen, prozent der männer
* verteilung von frauen und männern?


wahlperiode komplett weg machen?? bzw wie am besten einsetzen?
mehrere geome in einen plot kriegen(vielleicht sogar zwei achsen.??)
wie kann ich das umsetzen, dass die daten nicht doppelt sind? ggf datensatz umbauen? mit hovern zum beispiel zusätzliche infos?

vor allen dingen auch verteilung gegenüber männer zeigen

```{r}

bt_frauen %>%
  ggplot() +
  geom_point(mapping = aes(x = jahr, y = frauen_anzahl, color = wahlperiode)) +
  geom_point(mapping = aes(x = jahr, y = mitglieder)) +
  NULL


bt_frauen %>%
  ggplot() +
  aes(
    x = jahr,
    y = frauen_anzahl,
    color = wahlperiode
  ) +
  geom_point() +
  NULL




```

# Frauenanteil in den Parteien

parteimitglieder noch ergänzen?
jahre vielleicht ganz raus machen (datensatz erneuern, oder einfach commands nutzen?)
bundestag mit order (ordinale variable)
noch weitere daten dann suchen

sitzeverteilung der einzelnen bundestage vielleicht ergänzen


```{r}
parteien_frauen %>%
  ggplot() +
  aes(
    x = jahr,
    y = frauen_zahl,
    color = partei
  ) +
  geom_point() +
  NULL


parteien_frauen %>%
  filter(jahr == "2017") %>% 
  ggplot() +
  aes(
    x = partei,
    y = frauen_zahl
  ) +
  geom_col() +
  NULL


```

