---
title: "Politik"
author: "Kevin"
date: "7/26/2021"
output: html_document
---

```{r setup, include=FALSE}
knitr::opts_chunk$set(echo = TRUE)

library(tidyverse)


# datensätze
bt_frauen <- read.csv("data//to_work_with/bundestagzusammensetzung.csv")
parteien_frauen <- read.csv("data//to_work_with/zusammensetzung_frauen_parteien.csv")

```



# 1
man kann zeigen, dass sich über die Zeit die Anzahl an Frauen im Bundestag erhöht hat
noch einzeichnen können:
* wahlperiode
* prozent der frauen, prozent der männer
* verteilung von frauen und männern?


wahlperiode komplett weg machen?? bzw wie am besten einsetzen?
mehrere geome in einen plot kriegen(vielleicht sogar zwei achsen.??)
wie kann ich das umsetzen, dass die daten nicht doppelt sind? ggf datensatz umbauen? mit hovern zum beispiel zusätzliche infos?

vor allen dingen auch verteilung gegenüber männer zeigen

```{r}

bt_frauen %>%
  ggplot() +
  geom_point(mapping = aes(x = jahr, y = frauen_anzahl, color = wahlperiode)) +
  geom_point(mapping = aes(x = jahr, y = mitglieder)) +
  NULL


bt_frauen %>%
  ggplot() +
  aes(
    x = jahr,
    y = frauen_anzahl,
    color = wahlperiode
  ) +
  geom_point() +
  NULL




```

